【裁判字號】    99,監,93
【裁判日期】    990401
【裁判案由】    選定會同開具財產清冊之人
【裁判全文】
臺灣臺中地方法院民事裁定                99年度監字第93號
聲  請  人  甲○○
上列聲請人聲請選定會同開具財產清冊之人事件，本院裁定如下
：
    主      文
受監護宣告之乙○○之財產，指定丙○○為會同開具財產清冊之
人。
聲請費用新臺幣壹仟元由相對人負擔。
    理      由
一、聲請意旨略以：聲請人為受監護人乙○○之父，相對人前經
    鈞院九十五年度禁字第四０號民事裁定為禁治產宣告，依法
    聲請人即為相對人之監護人，因修法後需選定會同開具財產
    清冊之人，為確保受監護人乙○○之權益，爰依法請求指定
    相對人之孫丙○○（男、民國○○○年○月○○○日生，身
    分證統一編號：Ｚ000000000號）為會同開具財產
    清冊之人等語，並提出戶籍謄本二件、親屬團體會議推定監
    護人說明書一件為證。
二、按民法總則中華民國九十七年五月二日修正之條文施行前，
    已為禁治產宣告者，視為已為監護宣告，並於修正施行後，
    適用修正後之規定，民法總則施行法第四條第二項定有明文
    。次按受監護宣告之人應置監護人；法院為監護宣告時，應
    依職權就配偶、四親等內之親屬、最近一年有同居事實之其
    他親屬、主管機關、社會福利機構或其他適當之人選定一人
    或數人為監護人，並同時指定會同開具遺產清冊之人，民法
    第一千一百十條、第一千一百十一條亦有明文。
三、經查：
  (一)聲請人主張受監護人乙○○為其子，前經本院以九十五年度
    禁字第四０號裁定為禁治產宣告在案，另由聲請人擔任監護
    人之事實，業據聲請人提出戶籍謄本一件為證，復經本院依
    職權調閱前揭卷宗覆核無誤，堪信為真正。從而，聲請人聲
    請指定會同開具財產清冊之人，即屬正當。
  (二)又查，丙○○既為受監護人之姪子，且獲受監護人之父母甲
    ○○、蘇莊秀雲信賴，復經丙○○出具同意書表示會同開具
    財產清冊之人，此有親屬團體會議推定監護人說明書及丙○
    ○出具之同意書在卷為憑，本院審酌上開事證，認丙○○為
    受監護人之姪，其應較熟稔受監護人之經濟情形，丙○○復
    同意擔任此一職務，再者，相對人之姐蘇金香已出嫁，兄弟
    在外流浪不便擔任會同開具財產清冊之人，業據聲請人於九
    十九年三月二十三日到庭陳明。是由丙○○擔任相對人之會
    同開具財產清冊之人，最能符合受監護宣告之人之最佳利益
    ，爰依上揭規定，指定丙○○為會同開具遺產清冊之人。另
    依民法第一千一百十三條準用同法第一千零九十九條之規定
    ，應於二個月內開具財產清冊，並陳報法院，附此敘明。
四、依非訟事件法第二十一條第二項、民事訴訟法第九十五條、
    第七十八條，裁定如主文。
中    華    民    國    99    年    4     月    1     日
                  家事法庭      法  官  楊熾光
以上正本係照原本作成。
如對本裁定抗告須於裁定送達後十日內向本院提出抗告狀。
中    華    民    國    99    年    4     月    1     日
                                書記官  郭麗娟

司法院資訊處製作；財團法人民間司法改革基金會備份。
